臺灣高等法院民事裁定
109年度重再字第32號
再審原告    詹  貴  

上列再審原告因與再審被告詹陳甘等間請求土地所有權移轉登記
等再審之訴事件，對於中華民國107年8月28日本院107年度重上
字第223號第二審確定判決，提起再審之訴，本院裁定如下：
   主  文
本件再審之訴訴訟標的價額核定為新臺幣壹仟陸佰陸拾伍萬貳仟
陸佰元。
再審原告應於收受本裁定正本翌日起七日內，補繳再審裁判費新
臺幣貳拾叁萬柒仟玖佰壹拾貳元。如未依限補正，即裁定駁回其
再審之訴。
   理  由
一、按向第二審或第三審法院上訴，依第77條之13及第77條之14
    規定，加徵裁判費10分之5，民事訴訟法第77條之16條第1項
    前段定有明文。再按訴訟標的之價額，由法院核定；核定訴
    訟標的之價額，以起訴時之交易價額為準；無交易價額者，
    以原告就訴訟標的所有之利益為準；以一訴主張數項標的者
    ，其價額合併計算之。但所主張之數項標的互相競合或應為
    選擇者，其訴訟標的價額，應依其中價額最高者定之，民事
    訴訟法第第77條之1第1項、第2項、第77條之2第1項亦分別
    定有明文。又提起再審之訴，依同法第501條第1項第3款規
    定，應以訴狀表明應於如何程度廢棄原判決及就本案如何判
    決之聲明，及應依同法第77條之17第1項規定，按起訴法院
    之審級，依同法第77條之13、第77條之14及第77條之16規定
    繳納裁判費，此為必須具備之程式。
二、再審原告前訴請再審被告土地所有權移轉登記等事件，經臺
    灣士林地方法院於106年11月15日以103年度重訴字第594號
    判決駁回其請求，嗣經本院於107年8月28日以107年度重上
    字第223號判決駁回再審原告之上訴，再經最高法院於109年
    6月10日以109年度台上字第874號裁定駁回再審原告之上訴
    確定等情，有前開判決、裁定可據（見本院卷第33至61頁）
    。本件再審原告對原一、二審確定判決提起再審之訴，請求
    廢棄前開確定判決，依前開說明，應依民事訴訟法第77條之
    17第1項規定，按起訴法院（即本院）之審級，依同法第77
    條之13、第77條之14及第77條之16規定繳納裁判費。經核本
    件再審之訴其訴訟標的價額為新臺幣（下同）1665萬2600元
    （聲明、計算式如附表所示），應徵裁判費23萬7912元，未
    據再審原告繳納，茲限再審原告於收受本裁定正本翌日起7
    日內，如數補繳到院，逾期未繳，即駁回其再審之訴。
三、爰裁定如主文。
中　　華　　民　　國　　109 　年　　9 　　月　　24　　日
              民事第十四庭 
                  審判長法  官  蔡和憲
　　　　　　　　　      法  官  湯千慧  
                        法  官  邱靜琪 
正本係照原本作成。
核定訴訟標的價額部分，如不服裁定得於收受送達後10日內向本
院提出抗告狀，並繳納抗告費新臺幣1千元。
命補繳裁判費部分不得抗告。
中　　華　　民　　國　　109 　年　　9 　　月　　25　　日

                        書記官  張淨卿
　　　
　　　
　　　
　　　
　　　
　　　
　　　
附表：
壹、再審聲明（見本院卷第7至8頁）
一、原一、二審確定判決均廢棄。
二、上開廢棄部分：
　㈠再審被告詹明瑛、詹石發、鄭麗滿、詹雨宸、詹石圳（鄭麗
    滿以次3人為詹石順之被繼承人，下稱鄭麗滿等3人）、詹絲
    晴（原名「詹毓琳」）、詹麗月、松島麗子、詹麗雲、詹美
    香、詹游肅、詹石錦、詹石安、詹明珠、李詹年子應將坐落
    臺北市○○區○○段0○段00000地號土地及同段2小段819、830-1
    地號土地（下逕稱地號）如民事再審狀附表一至三「權利範
    圍」欄所示之土地所有權（合計各為23/40）移轉登記予再
    審原告（見本院卷第15至19頁）。
　㈡再審被告詹陳甘、詹石發、詹石瑋及鄭麗滿等3人間就830-1
    地號土地，權利範圍各1/120，於民國102年12月27日所為贈
    與行為及於103年3月10日所為所有權移轉登記行為，應予撤
    銷。
　㈢再審被告詹石發、詹石瑋及鄭麗滿等3人應將830-1地號土地
    權利範圍各1/120，於103年3月10日向臺北市松山地政事務
    所辦理之所有權移轉登記塗銷，回復登記為再審被告詹陳甘
    所有後，再移轉登記（權利範圍合計1/40）予再審原告。
　㈣再審被告詹陳甘應給付再審原告新臺幣47萬8425元，及自民
    事變更訴之聲明狀送達翌日起至清償日止，按年息5%計算之
    利息。　　
　　
貳、計算式（金額：新臺幣）
一、「聲明第二項㈠」請求245-2、819、830-1地號土地移轉登記
    之權利範圍，均各為23/40之部分：
　⒈245-2地號土地面積127平方公尺×起訴時（103年6月16日）公
    告現值（103年）11萬6000元（見原審湖調卷第8頁）＝1473
    萬2000元。
　⒉819地號土地面積29平方公尺×103年公告現值12萬1000元（見
    本院107年度重上字第223號卷第245頁）＝350萬9000元。　
　⒊830-1地號土地面積46平方公尺×103年公告現值20萬6000元（
    見同上卷第247頁）＝947萬6000元。
　⒋以上合計2771萬7000元。
　　2771萬7000元×23/40＝1593萬7275元。
二、「聲明第二項㈡」、「聲明第二項㈢」之部分：
　⒈「聲明第二項㈡」請求撤銷830-1地號土地之贈與行為及移轉
    登記之權利範圍1/40，為23萬6900元。
　　947萬6000元（面積46平方公尺×103年公告現值20萬6000元＝
    947萬6000元）×1/40＝23萬6900元。
　⒉「聲明第二項㈢」請求830-1地號土地移轉登記之權利範圍1/4
    0：23萬6900元（計算式同上）。
　⒊「聲明第二項㈡」、「聲明第二項㈢」互為競合或應為選擇，
    二者訴訟標的金額相同，依23萬6900元定之。　
三、聲明第二項㈣部分：47萬8425元。　　
四、聲明第二項㈠、「㈡、㈢」、㈣，合計1665萬2600元（1593萬72
    75元＋23萬6900元＋47萬8425元＝1665萬2600元），應徵裁判
    費23萬7912元。